臺灣桃園地方法院民事簡易判決
110年度桃小字第1150號
原      告  邱昇宏  
被      告  賴姿燕  
上列當事人間請求損害賠償事件，本院於民國111年5月24日言詞
辯論終結，判決如下：
    主      文
被告應給付原告新臺幣50,000元。
原告其餘之訴駁回。
訴訟費用新臺幣1,000元，由被告負擔新臺幣500元，餘由原告負
擔。
本判決第1項得假執行。
    事實與理由
壹、程序部分：
    被告經合法通知，未於最後言詞辯論期日到場，核無民事訴
    訟法第386條各款所列情形，爰依原告之聲請，由其一造辯
    論而為判決。
貳、實體部分：
一、原告主張：被告於民國110年3月間，於兩造任職之物業公司
    內部通訊軟體平台LINE上及兩造間之LINE私訊中，以「你是
    什麼東西」、「死胖子」、「胖子先生」、「長胖就算了」
    、「俗啦」、「不承認你是胖子嗎」、「胖老爹」、「媽的
    」、「靠北三小」等不雅謾罵侮辱字眼，對原告為謾罵，侵
    害原告之人格權、名譽權，造成原告於精神上感受痛苦、傷
    害，應賠償原告精神上之損害，爰依民法第184條、第195條
    之法律關係，提起本件訴訟等語，並聲明：被告應給付原告
    新臺幣（下同）100,000元。
二、被告未於最後言詞辯論期日到場，惟前曾提出書狀及到庭辯
    稱略以：伊不認識原告，原告向伊起訴已造成伊身心困擾，
    伊並未加原告之LINE，伊不認識原告為何原告可以莫名其妙
    要求伊賠償，原告提出的LINE對話紀錄都不是伊講的等語，
    資為抗辯，並聲明：原告之訴駁回。
三、得心證之理由：
　㈠原告主張於其公司內部LINE對話平台及私訊中，暱稱「姿燕
    （小燕）」者為被告乙節，為被告所否認。經查，證人蔡永
    鑫證稱：暱稱「姿燕（小燕）」的人就是賴姿燕，就是本件
    的被告，群組對話中的及一對一對話中的都是等語（見本院
    卷第46頁反面）；且證人蔡永鑫於本案具結作證，衡情當無
    甘冒犯偽證罪之風險而為不實陳述之必要，證人蔡永鑫之證
    詞堪以採信。再者，被告於審理時自陳：原告到新莊案場的
    時候，就很大聲的叫我趕快寫離職單等語（見本院卷第35頁
    ），與原告所提出之對話紀錄中，暱稱「姿燕（小燕）」者
    於對話中稱：「請問誰一大早對我大小聲又叫我簽離職單？
    我為何要簽！應該給我非自願離職單吧」等語（見本院卷第
    44頁）相符，是綜合證人之證述及上開對話內容，本院認原
    告所提出之對話紀錄中，暱稱「姿燕（小燕）」之人確為被
    告。
　㈡原告主張被告110年3月間，分別以LINE通訊軟體於群組及私
    訊中傳訊如附表所示之內容等情，業據原告提出LINE通訊軟
    體對話翻拍照片為證（見本院卷第5至12頁），且均為被告
    所為，業經本院認定如前，堪認原告前開主張屬實。又所謂
    「侮辱」，係指直接對人漫罵、嘲笑或其他表示足以貶損他
    人評價之意思，應否構成侮辱，係就行為人前後連貫之語意
    、舉動及當時之態度、語氣等，以及是否含有輕蔑侮辱之意
    思為斷。本院參酌被告所傳送之上開對話內容中，關於「胖
    子」、「俗啦」、「胖老爹」、「媽的」、「三小」等語，
    依一般社會通念，有對原告表示不屑、輕蔑之意思，並刻意
    以身材外貌為人身攻擊，足以對原告在社會上所保持之人格
    及地位產生貶損之評價，亦減損原告之人格及尊嚴；另參以
    原告於對話中多次告知原告：「不要再這樣子說話」、「請
    你尊重自己，一直用文字攻擊真的很不應該」、「但是我說
    了，不喜歡這樣說，你一直故意挑釁」、「我一再強調並且
    表達不喜歡，請自重」、「我沒辦法跟你說話，你要 離職
    我不能說什麼，但是你這樣說話有問題」等語，請被告不要
    再以文字攻擊，但均遭被告再於對話中以言詞辱罵等情事，
    堪認被告對原告口出上開文句時，主觀上確有侮辱原告之意
    思，自無疑義。
　㈢按因故意或過失，不法侵害他人之權利者，負損害賠償責任
    ，故意以背於善良風俗之方法，加損害於他人者亦同；不法
    侵害他人之身體、健康、名譽、自由、信用、隱私、貞操，
    或不法侵害其他人格法益而情節重大者，被害人雖非財產上
    之損害，亦得請求賠償相當之金額，民法第184條第1項前段
    、後段、第195條第1項前段分別定有明文。經查，被告於11
    0年3月間，以LINE通訊軟體在原告個人及兩造共同參加之公
    司群組內，以如附表所示等言語辱罵原告，足以貶損原告名
    譽及社會評價，亦減損原告之人格及尊嚴，造成原告精神上
    受有痛苦，業據本院認定如前。從而，原告依上開規定，請
    求被告賠償其所受精神上損害，於法自屬有據。
  ㈣又按名譽被侵害者，關於非財產上之損害，加害人雖負賠償
    責任，但以相當之金額為限，所謂相當，自應以實際加害情
    形與其名譽影響是否重大，及被害者之身分地位與加害人經
    濟狀況等關係定之(最高法院47年台上字第1221號判例參照)
    。另慰藉金之賠償須以人格權遭遇侵害，使精神上受有痛苦
    為必要，其核給之標準固與財產上損害之計算不同，然非不
    可斟酌雙方身分資力與加害程度，及其他各種情形核定相當
    之數額(最高法院51年台上字第223號判例意旨參照)。經查
    ，原告為高職畢業，事發時從事清潔公司經理；被告則為高
    職肄業等情，業經原告於本院審理時自陳在卷，並有兩造稅
    務電子閘門財產所得調件明細表在卷可按（見個資卷），本
    院審酌兩造之身份、地位、學經歷、經濟狀況、本件侵權行
    為發生之原因、責任歸屬，再參酌被告係以故意辱罵原告之
    侵權行為方式辱罵原告多次，原告因被告上開故意侵權行為
    因此所受精神上痛苦之程度等一切情狀，認原告請求精神慰
    撫金100,000元，尚屬過高，應予核減為50,000元，較為合
    理，逾此範圍之主張，尚難准許。
四、從而，原告民法第184條、第195條之法律關係，請求被告給
    付50,000元，為有理由，應予准許。逾此部分所為之請求，
    為無理由，應予駁回。
五、本件原告勝訴部分係依小額訴訟程序所為之判決，爰依民事
    訴訟法第436條之20規定，應就被告敗訴之部分，依職權宣
    告假執行。　
六、本件事證已臻明確，兩造其餘攻擊防禦方法，經本院斟酌後
    ，於本判決結果不生影響，爰不一一論述，併此敘明。
七、訴訟費用負擔之依據：民事訴訟法第79條。並依同法第436
    條之19規定，確定訴訟費用額如主文第3項所示。
中　　華　　民　　國　　111 　年　　6 　　月　　10　　日
                  桃園簡易庭  法  官  曾耀緯
以上為正本係照原本作成。
如不服本判決，應於送達後20日內，向本院提出上訴狀並表明上
訴理由，如於本判決宣示後送達前提起上訴者，應於判決送達後
20日內補提上訴理由書（須附繕本）。
如委任律師提起上訴者，應一併繳納上訴審裁判費。
中　　華　　民　　國　　111 　年　　6 　　月　　10　　日
                              書記官  吳宏明

附表
編號 型態 內容 1 兩造間私訊 「那個早上兇我的胖子不用那麼囂張」、「囂張的胖子」、「胖子先生」、「你又胖又對我大小聲」、「俗啦」、「不承認你是胖子嗎」、「長胖就算了！還囂張個什麼東西」、「胖老爹」 2 群組對話 「媽的~不是你會大聲啦」、「大聲三小」、「靠北三小」、「胖子」、「囂張的胖子」